臺灣高等法院刑事判決
111年度上訴字第118號
上  訴  人  
即  被  告  胡俊業
選任辯護人  賴錫卿律師
            黃永嘉律師

上列上訴人因詐欺等案件，不服臺灣臺北地方法院110年度審訴
字第1501號，中華民國110年11月22日第一審判決（起訴案號：
臺灣臺北地方檢察署110年度偵字第6280號），提起上訴，本院
判決如下：
    主  文
原判決之刑撤銷。
胡俊業犯三人以上共同詐欺取財罪，處有期徒刑捌月。
    事實及理由
一、審理範圍
　　本案係在刑事訴訟法第348條於民國110年6月18日修正施行
    後，於111年1月11日繫屬本院，應適用修正後之現行刑事訴
    訟法第348條規定判斷上訴範圍。原審判決後，上訴人即被
    告胡俊業明示僅就科刑部分提起上訴（見本院卷162頁），
    依現行刑事訴訟法第348條第3項規定及其修法理由，本院自
    僅就原判決關於被告之刑部分審理，至於未表明上訴之原判
    決關於犯罪事實、所犯法條等其餘部分，則不屬本院審判範
    圍，均引用原審判決之記載（如附件）。
二、被告上訴意旨略以：原審漏未審酌本案符合自首減刑規定，
    且量刑過重等語。
三、撤銷原判決科刑部分之說明及本院量刑
　㈠刑之減輕
　　⒈告訴人張卿瑤發覺受騙後，固於109年11月8日報警處理（
      見偵卷63頁），惟此時犯人尚屬不明。嗣新北市政府警察
      局刑事警察大隊於109年12月16日調查被告另涉其他詐欺
      案件時，僅掌握有關另案筆錄一覽表（見本院卷131至133
      頁）編號2至4所示被害人（即范宜清、廖立有、李鈺卿）
      之事證，被告在該案承辦警局尚未發現其涉犯本案前，向
      警方承認其亦是本案提領車手，經警依被告供述並比對16
      5平台相關資料後，始查知相關犯行等情，有新北市政府
      警察局刑事警察大隊111年3月16日新北警刑一字第111450
      2962號函及所附調查筆錄可稽（見本院卷127至136頁）。
      而依承辦本案之臺北市政府警察局大安分局111年3月15日
      北市警安分刑字第1113036414號函附職務報告所示：該分
      局依警政署165反詐騙系統之詐欺熱點據以偵辦，經調閱
      案發時其轄區內之詐欺熱點監視器畫面知悉提款車手之特
      徵，循線得知該組詐欺集團成員涉嫌於109年11月間在臺
      北市及新北市多處行政區犯案，比對該分局偵辦車手之特
      徵與他分局偵辦車手之特徵相符，於北市車手平台分享群
      組中得知中正第一分局忠孝西路派出所已掌握該組犯嫌身
      分，與忠孝西路派出所保持聯繫，於110年1月13日忠孝西
      路派出所拘提該組詐欺集團成員其中一名犯嫌即被告到案
      ，該分局派員前往忠孝西路派出所借訊，現場見被告右頸
      之刺青位置及大小，與該分局偵辦車手右頸以膠布遮蔽的
      位置及大小相符，再出示蒐證照片予被告檢視，被告對於
      本案之詐欺提款犯行坦承不諱，始製作筆錄函送該分局偵
      查隊續辦等語（見本院卷123至125頁），觀之上開偵辦過
      程，本案承辦警局係於110年1月13日前往忠孝西路派出所
      借訊時，從被告右頸刺青特徵，據以懷疑被告可能涉犯本
      案。此外，並無證據足認被告於109年12月16日向新北市
      政府警察局刑事警察大隊承認為本案詐欺之提領車手前，
      警方已有相當事證，合理懷疑被告涉犯本案，是被告主張
      本案符合自首，核屬有據，其並接受裁判，認有悔悟實據
      ，合於自首減刑要件，爰依刑法第62條前段規定減輕其刑
      。
　　⒉刑法第59條所謂「犯罪之情狀顯可憫恕」，必於審酌一切
      犯罪情狀，在客觀上顯然足以引起一般同情，認為縱宣告
      法定最低刑度猶嫌過重者，始有其適用。申言之，應考量
      被告之犯罪情節是否輕微，並斟酌法定最低刑度是否過於
      嚴苛，整體判斷有無顯可憫恕之情事。又所謂法定最低刑
      度，通常固指法定最低本刑，惟遇有其他法定減輕事由之
      情形，則應指適用其他法定減輕事由減輕其刑後之最低刑
      度而言。申言之，倘被告別有其他法定減輕事由者，應先
      適用該其他法定減輕事由減輕其刑後，猶認其犯罪之情狀
      顯可憫恕，即使科以該減輕後之最低刑度仍嫌過重者，始
      得適用刑法第59條規定酌量減輕其刑。本案被告所論刑法
      第339條之4第1項第2款之三人以上共同詐欺取財罪，經適
      用刑法第62條前段規定減刑後，最低刑度為「有期徒刑6
      月」。審酌被告參與本案集團犯罪，並無特殊之原因與環
      境，對於社會治安及告訴人財產安全具相當之危害性，縱
      非集團核心成員，且犯後坦承犯行，已與告訴人和解，亦
      可在上開減刑後之最低刑度內妥適斟酌量刑，未有即使科
      以減刑後之最低法定刑度，仍嫌過重，客觀上足以引起一
      般同情之情事，自無刑法第59條之適用餘地，附此敘明。
　㈡原審以被告犯行事證明確，予以論罪科刑，固非無見。惟查
    ：1、本案被告符合自首減刑要件，已如前述，原審漏未審
    酌及此，容有未洽。2、審酌全案情節，被告依自首規定減
    刑後，並無即使科以減刑後之最低刑度仍嫌過重情事，原審
    適用刑法第59條規定酌減被告之刑，亦欠允當。被告提起本
    件上訴，主張本案符合自首，指摘原判決不當，此部分上訴
    為有理由，應由本院就原判決科刑部分撤銷改判。又原審既
    有適用刑法第59條規定不當而撤銷之情形，依刑事訴訟法第
    370條第1項但書規定，即無不利益變更禁止原則之適用，併
    予敘明。
　㈢爰以行為人之責任為基礎，審酌被告之素行狀況、其犯罪之
    動機、目的、在集團中擔任之角色、分工情形、行為惡性、
    對於社會治安及告訴人財產安全之危害程度、不法利得，及
    犯後坦承犯行，已與告訴人成立調解，並已履行賠償損害（
    見原審卷125至133頁），兼衡其教育程度、工作收入情形、
    家庭生活狀況（見本院卷166頁）等一切情狀，量處有期徒
    刑8月。
據上論斷，應依刑事訴訟法第369條第1項前段、第364條、第299
條第1項前段、第373條，判決如主文。
本案經檢察官葉耀群提起公訴，檢察官董怡臻到庭執行職務。
中　　華　　民　　國　　111 　年　　5 　　月　　19　　日
              　　刑事第六庭    審判長法　官  劉方慈
                                      法　官  許曉微
                                      法　官  朱嘉川
以上正本證明與原本無異。
如不服本判決，應於收受送達後20日內向本院提出上訴書狀，其
未敘述上訴之理由者並得於提起上訴後20日內向本院補提理由書
（均須按他造當事人之人數附繕本）「切勿逕送上級法院」。
                                      書記官  尤朝松　　
中　　華　　民　　國　　111 　年　　5 　　月　　19　　日
附錄本案論罪科刑法條全文　　
中華民國刑法第339條之4
犯第339條詐欺罪而有下列情形之一者，處1年以上7年以下有期
徒刑，得併科1百萬元以下罰金：
一、冒用政府機關或公務員名義犯之。
二、三人以上共同犯之。
三、以廣播電視、電子通訊、網際網路或其他媒體等傳播工具，
    對公眾散布而犯之。
前項之未遂犯罰之。
洗錢防制法第14條
有第二條各款所列洗錢行為者，處7年以下有期徒刑，併科新臺
幣5百萬元以下罰金。
前項之未遂犯罰之。
前二項情形，不得科以超過其特定犯罪所定最重本刑之刑。　

附件：
臺灣臺北地方法院刑事判決
110年度審訴字第1501號
公　訴　人　臺灣臺北地方檢察署檢察官
被　　　告　胡俊業　
選任辯護人　賴錫卿律師
　　　　　　黃永嘉律師
上列被告因詐欺等案件，經檢察官提起公訴（110年度偵字第628
0號），嗣被告於準備程序中就被訴事實為有罪之陳述，經本院
合議庭裁定由受命法院獨任進行簡式審判程序審理，判決如下：
    主  文
胡俊業犯三人以上共同詐欺取財罪，處有期徒刑玖月。
    事實及理由
一、本件犯罪事實及證據，除犯罪事實一第1至3行「加入『李秉
    宗』所屬具有持續性及牟利性之有結構性之3人以上之不詳詐
    欺集團犯罪組織」應更正為「加入真實姓名年籍不詳綽號『
    寶貝齊』、『李秉宗』所屬之3人以上詐欺集團」，證據部分應
    補充「被告胡俊業於本院準備程序時之自白（見本院卷第68
    、74頁）」外，其餘均引用檢察官起訴書之記載（如附件）
    。
二、論罪科刑
㈠核被告所為，係犯刑法第339條之4第1項第2款之三人以上共同
  詐欺取財罪及洗錢防制法第14條第1項之一般洗錢罪。
㈡被告與姓名年籍不詳自稱「李秉宗」、「寶貝齊」等人所屬詐
  欺集團成員間，就上開犯行有犯意聯絡及行為分擔，應論以共
  同正犯。
㈢又被告持提款卡於密接之時間、地點多次提領同一被害人帳戶
  之款項，再交回詐欺集團所屬成員之行為，乃基於同一目的，
  於密切接近之時間所為，侵害同一告訴人之財產法益，各行為
  之獨立性極為薄弱，依一般社會健全觀念，難以強行分開，在
  刑法評價上，應視為數個舉動之接續施行，合為包括之一行為
  予以評價，較為合理，應各論以接續犯而為包括之一罪。
㈣被告係以一行為同時觸犯刑法第339條之4第1項第2款之三人以
  上共同詐欺取財罪及洗錢防制法第14條第1項之洗錢罪，屬想
  像競合犯，應依刑法第55條前段之規定，從一重之刑法第339
  條之4第1項第2款之三人以上共同詐欺取財罪處斷。
㈤再按犯洗錢防制法第14條之罪，在偵查或審判中自白者，減輕
  其刑，洗錢防制法第16條第2項分別定有明文。復按想像競合
  犯係一行為觸犯數罪名，行為人犯罪行為侵害數法益皆成立犯
  罪，僅因法律規定從一重處斷科刑，而成為科刑一罪而已，自
  應對行為人所犯各罪均予適度評價，始能對法益之侵害為正當
  之維護。因此法院於決定想像競合犯之處斷刑時，雖以其中最
  重罪名之法定刑作為裁量之準據，惟具體形成宣告刑時，亦應
  將輕罪之刑罰合併評價。基此，除非輕罪中最輕本刑有較重於
  重罪之最輕本刑，而應適用刑法第55條但書規定重罪科刑之封
  鎖作用，須以輕罪之最輕本刑形成處斷刑之情形以外，則輕罪
  之減輕其刑事由若未形成處斷刑之外部性界限，自得將之移入
  刑法第57條或第59條之科刑審酌事項內，列為是否酌量從輕量
  刑之考量因子。是法院倘依刑法第57條規定裁量宣告刑輕重時
  ，一併具體審酌輕罪部分之量刑事由，應認其評價即已完足，
  尚無過度評價或評價不足之偏失（最高法院109年度台上字第3
  936號判決意旨參照）。查被告於偵查及本院準備程序、審理
  中就加入本案詐騙集團擔任提款車手乙節始終坦承不諱，堪認
  被告於偵查與審判中對所犯一般洗錢罪均坦承犯行，本應依洗
  錢防制法第16條第2項之規定減輕其刑，雖因想像競合犯之關
  係而從一重之三人以上共同詐欺取財罪處斷，上開輕罪之減輕
  其刑事由未形成處斷刑之外部性界限，然依前揭說明，仍應於
  依刑法第57條之規定量刑時，仍應併予衡酌此部分減刑事由。
㈥按犯罪之情狀顯可憫恕，認科以最低度刑仍嫌過重者，得酌量
  減輕其刑，刑法第59條定有明文。又刑事審判旨在實現刑罰權
  之分配的正義，故法院對有罪被告之科刑，應符合罪刑相當之
  原則，使輕重得宜，罰當其罪，以契合社會之法律感情，此所
  以刑法第57條明定科刑時應審酌一切情狀，尤應注意該條所列
  10款事項以為科刑輕重之標準，並於同法第59條賦予法院以裁
  量權，如認犯罪之情狀可憫恕者，得酌量減輕其刑，俾使法院
  就個案之量刑，能斟酌至當。且考刑法第59條立法理由：科刑
  時原即應依第57條規定審酌一切情狀，尤應注意該條各款所列
  事項，以為量刑標準，本條所謂「犯罪之情狀可憫恕」，自係
  指裁判者審酌第57條各款所列事項以及其他一切與犯罪有關之
  情狀之結果，認其犯罪足堪憫恕者而言，即必於審酌一切之犯
  罪情狀，在客觀上顯然足以引起一般同情，認為縱予宣告法定
  最低刑度猶嫌過重者，始有其適用（參照最高法院38年度台上
  字第16號、45年度台上字第1165號及51年度台上字第899號判
  例意旨）。是法院審酌刑法第59條酌減事由時，仍應依刑法第
  57條科刑事由通盤考量，若認犯罪情狀確可憫恕，認科以最低
  度刑仍嫌過重者，即得酌量減輕其刑，二者並非截然可分，不
  得合併審究。而刑法第339條之4第1項之犯第339條詐欺罪而有
  冒用政府機關或公務員名義犯之、三人以上共同犯之、以廣播
  電視、電子通訊、網際網路或其他媒體等傳播工具，對公眾散
  布而犯之等情形之一者，處1年以上7年以下有期徒刑，得併科
  1百萬元以下罰金，刑責非輕，然同屬犯加重詐欺取財罪，其
  原因動機不一，犯罪情節未必盡同，法律科處此類犯罪，法定
  最低本刑卻同為1年以上7年以下有期徒刑，刑罰之嚴厲度不可
  謂不重，於此情形，倘依其情狀處1年以下有期徒刑，即足懲
  儆，並可達社會防衛之目的者，自非不可依客觀之犯行與主觀
  之惡性二者加以考量其情狀，是否有可憫恕之處，適用刑法第
  59條之規定酌量減輕其刑，冀使個案裁判之量刑，能斟酌至當
  ，符合比例原則。查被告加入詐欺集團擔任最外層提領詐欺贓
  款之車手工作，並非詐欺集團核心成員，復審酌被告於本院準
  備程序及審理時坦承犯行，確有悔悟之意，且與告訴人張卿瑤
  以新臺幣(下同)5萬元達成和解，並已履行完畢，有本院110年
  11月15日調解筆錄、刑事陳報狀在卷可參(見本院卷第125頁、
  第135至139頁)，且告訴人具狀撤回告訴(惟本案並非告訴乃論
  之罪，不因告訴人撤回告訴而有所影響，本院仍應進行審理而
  為實體判決)，足見被告應已獲告訴人之原諒，可預期告訴人
  於收受被告前揭損害賠償後，所受財產上損害應可獲部分填補
  ，被害情緒亦可漸趨和緩，故本院考量上情，認如量處法定最
  低本刑1年有期徒刑，對被告實屬過苛，在客觀上足以引起一
  般性同情，而有情輕法重或情堪憫恕之情事，爰就被告所犯之
  加重詐欺取財罪，適用刑法第59條規定減輕其刑，以啟自新。
㈦爰以行為人之責任為基礎，審酌被告正值壯年而有勞動能力，
  未能深思熟慮而加入詐欺集團，負責提領詐騙款項並繳回詐欺
  集團，造成偵查犯罪機關追查贓款及其他詐欺成員之困難，使
  欺罔斂財之歪風更加氾濫，破壞社會交易秩序及人際間信賴關
  係，本應予以重懲，惟念其犯後坦承犯行，態度尚可，且合於
  洗錢防制法第16條第2項所定減輕其刑事由，復考量被告已與
  與告訴人達成和解並履行完畢，業如前述，兼衡被告犯罪之動
  機、目的、手段、素行、所擔任之犯罪角色、參與程度及所生
  損害，暨其自述國中肄業之智識程度、現職收入、無需扶養他
  人之家庭經濟狀況等一切情狀（見本院卷第77頁），量處如主
  文所示之刑。
三、沒收部分
㈠按共同犯罪行為人之組織分工及不法所得，未必相同，彼此間
  犯罪所得之分配懸殊，其分配較少甚或未受分配之人，如仍應
  就全部犯罪所得負連帶沒收之責，超過其個人所得之剝奪，無
  異代替其他犯罪參與者承擔刑罰，顯失公平，因共犯連帶沒收
  與罪刑相當原則相齟齬，故共同犯罪，所得之物之沒收，應就
  各人分得之數為之，亦即沒收或追徵應就各人所實際分得者為
  之（最高法院104年第13次及第14次刑庭會議決議(一)意旨參
  照）。
㈡查被告於本院審理時供稱：本件報酬為按日計算，每日6千元至
  8千元不等，有時候是從每天領的最後一筆款項抽取我的報酬
  ，他們會跟我說是要給我6千還是8千，我就自己從最後一筆款
  項裡面抽出來等語（見本院卷第69頁），然卷內並無證據可證
  明被告所為本案犯行獲得之確實報酬金額為何，依罪疑有利於
  被告之原則，即以1日6,000元為犯罪所得之認定。又本件被告
  被訴擔任提款車手之工作日期為109年11月5日，共1日，從而
  被告因本案取得6,000元之報酬，為被告本案犯行之犯罪所得
  ，未據扣案，原應依刑法第38條之1第1項前段、第3項之規定
  予以沒收或追徵，惟本院審酌被告業與告訴人達成和解，且目
  前已依和解約定給付5萬元，有前開本院調解筆錄及匯款單可
  參，其所賠償之金額已逾其前開之犯罪所得，是本院認如再就
  犯罪所得予以宣告沒收、追徵，將有過苛之虞，爰依刑法第38
  條之2第2項之規定，不予宣告沒收或追徵，併此敘明。　　
據上論斷，應依刑事訴訟法第273條之1第1項、第299條第1項前
段、第310條之2、第454條第2項，洗錢防制法第14條第1項，刑
法第28條、第339條之4第1項第2款、第55條、第59條，刑法施行
法第1條之1第1項，判決如主文。
本案經檢察官葉耀群提起公訴，檢察官張友寧到庭執行職務。
中　　華　　民　　國　　110 　年　　11  　月　　22　　日
　　　　　　　　　刑事第二十一庭  法　官　王筱寧
上正本證明與原本無異。 
如不服本判決應於收受送達後20日內向本院提出上訴書狀，並應
敘述具體理由；其未敘述上訴理由者，應於上訴期間屆滿後20日
內向本院補提理由書（均須按他造當事人之人數附繕本）「切勿
逕送上級法院」。告訴人或被害人如對於本判決不服者，應具備
理由請求檢察官上訴，其上訴期間之計算係以檢察官收受判決正
本之日期為準。 因疫情而遲誤不變期間，得向法院聲請回復原
狀。
                                  書記官  林思辰
中　　華　　民　　國　　110 　年　　11　　月　　22　　日
附件：
臺灣臺北地方檢察署檢察官起訴書
                                     110年度偵字第6280號
　　被　　　告　胡俊業　
上列被告因詐欺等案件，業經偵查終結，認應提起公訴，茲將犯
罪事實及證據並所犯法條分敘如下：
　　　　犯罪事實
一、胡俊業於民國109年11月3日，加入「李秉宗」（由警另案追
    查）所屬具有持續性及牟利性之有結構性之3人以上之不詳
    詐欺集團犯罪組織(所涉參與犯罪組織罪嫌，前業經提起公
    訴)，擔任持人頭帳戶提款卡至金融機構之自動提款機提領
    款項之車手角色，並共同意圖為自己不法之所有，基於詐欺
    、洗錢等犯意聯絡及行為分擔，先由該不詳詐騙集團成員，
    於109年11月4日下午8時17分許，以電話聯絡張卿瑤，佯以
    其東森網路購物付款設定有誤，須提款機操作或網路銀行取
    消付款設定等云云，致張卿瑤陷於錯誤，於109年11月5日下
    午4時1分許，以操作網路銀行方式，轉帳新臺幣（下同）15
    萬138元(含15元手續費)至該詐欺集團指定之中華郵政永康
    大灣郵局人頭帳戶（帳號：000-00000000000000號）內，再
    由胡俊業接受「李秉宗」指示，持「李秉宗」交付之該人頭
    帳戶提款卡，於109年11月5日下午4時17分、109年11月5日
    下午4時18分、109年11月5日下午4時19分，在臺北市○○區○○
    ○路0段000號中華郵政青田郵局之自動提款機提領贓款6萬元
    、6萬元、3萬元得逞，再將提領之款項交回給「李秉宗」，
    以此方式掩飾特定犯罪所得之本質、來源及去向，確保詐欺
    集團取得詐騙款項，並獲得每日6,000至8,000元之酬勞，胡
    俊業於擔任車手期間，並獲得至少20萬元之酬勞。嗣為警循
    線查獲。
二、案經張卿瑤訴由臺北市政府警察局大安分局報告偵辦。
　　　　證據並所犯法條
一、證據清單及待證事實：
編號 證據名稱 待證事實 1 被告胡俊業於警詢及偵查中之供述 坦承有自前揭時間起，經由「朗朗」之介紹，加入詐欺集團擔任車手，並於109年11月5日下午4時17分、109年11月5日下午4時18分、109年11月5日下午4時19分，在臺北市○○區○○○路0段000號中華郵政青田郵局之自動提款機提領贓款6萬元、6萬元、3萬元之事實。 2 證人即告訴人即張卿瑤於警詢中之證述、受理詐騙帳戶通報警示簡便格式表 證明詐欺集團於109年11月4日下午8時17分許，以電話聯絡告訴人張卿瑤，佯以其東森網路購物付款設定有誤，須提款機操作或網路銀行取消付款設定等云云，致告訴人張卿瑤陷於錯誤，於109年11月5日下午4時1分許，以操作網路銀行方式，轉帳至該詐欺集團指定之中華郵政永康大灣郵局帳號：000-00000000000000號人頭帳戶內之事實。 3 165專線提供之警示帳戶於ATM提領紀錄、自動櫃員機監視器錄影畫面擷圖影像 證明被告持帳號：000-00000000000000號提款卡於109年11月5日下午4時17分、109年11月5日下午4時18分、109年11月5日下午4時19分，在臺北市○○區○○○路0段000號中華郵政青田郵局之自動提款機提領贓款6萬元、6萬元、3萬元之事實。 5 帳號：000-00000000000000號之開戶基本資料、歷史交易明細 證明告訴人匯款15萬138元後，被告旋於109年11月5日下午4時17分、109年11月5日下午4時18分、109年11月5日下午4時19分，提款6萬元、6萬元、3萬元之事實。 
二、按洗錢防制法洗錢罪之成立，僅須行為人在客觀上有掩飾或
    隱匿自己或他人因特定犯罪所得財產之本質、來源、去向、
    所在、所有權、處分權或其他權益，或移轉、變更特定犯罪
    所得之具體作為，主觀上具有掩飾或隱匿其財產或利益來源
    與犯罪之關聯性，使其來源形式上合法化，以逃避國家追訴
    、處罰之犯罪意思，足克相當，被告所為，係將犯罪所得以
    現金方式提領並轉交詐騙集團組織之其他成員，使上開金錢
    流向難以追查，隱匿上開犯罪所得之本質及去向，並使其來
    源形式上合法化，核與洗錢防制法第2條第1款、第2款所定
    之要件相符。是核被告所為，係犯刑法第339條之4第1項第2
    款之3人以上共同詐欺取財、違反洗錢防制法第2條第1款、
    第2款規定，而應依同法第14條第1項處罰之洗錢罪嫌。又被
    告與該詐欺集團成年成員間，有犯意聯絡與行為分擔，請依刑
    法第28條之規定，論以共同正犯。而被告就同一告訴人遭詐
    欺款項多次提領行為，主觀上係基於單一參與詐欺集團組織
    之犯意，為詐欺集團成員持續提領款項，持續侵害之法益係屬
    同一，其各自獨立性極為薄弱，依一般社會健全觀念，實無從
    加以割裂評價，在刑法評價上，應視為數個舉動之接續施行，
    合為包括之一行為予以評價，較為合理，應屬接續犯，請論以
    一罪。再按刑法上一行為而觸犯數罪名之想像競合犯，其存在
    之目的，在於避免對於同一不法要素過度評價，則自然意義之
    數行為，得否評價為法律概念之一行為，應就客觀構成要件行為之
    重合情形、主觀意思活動之內容、所侵害之法益與行為間之關
    聯性等要素，視個案情節依社會通念加以判斷。如具有行為局
    部之同一性，或其行為著手實行階段無從區隔者，得認與一行
    為觸犯數罪名之要件相侔，而依想像競合犯論擬。查被告及所
    屬詐欺集團成年成員係以3人以上共同詐欺、洗錢等方式向告
    訴人等詐欺取財，其目的既為施用詐術致告訴人等陷於錯誤
    而交付財物，其上開行為間在自然意義上非完全一致，然仍
    有部分重疊，且犯罪目的單一，依一般社會通念，認應評價
    為一行為方符合刑罰公平原則，如予數罪併罰，反有過度處罰
    之疑，與人民法律感情亦未契合，是於牽連犯廢除後，適度擴張
    一行為概念，認此情形為一行為觸犯數罪名之想像競合犯，方屬
    適當，是應認被告及其所屬詐欺集團成員，係以一行為同時
    觸犯以3人以上共同詐欺、洗錢等罪，請依刑法第55條之規
    定，從一重論以3人以上共同詐欺取財罪嫌。至被告之犯罪所
    得，倘於裁判前未能實際合法發還被害人，請依同法第38條
    之1第1項前段規定，宣告沒收，如於全部或一部不能沒收或不
    宜執行沒收時，請依同條第3項規定追徵其價額。
三、依刑事訴訟法第251條第1項提起公訴。
　　此　致
臺灣臺北地方法院
中　　華　　民　　國　  110　　年　　7 　　月　　19 　日
                               檢  察  官  葉  耀  群
本件正本證明與原本無異
中　　華　　民　　國　　110 　 年　　8   　月　  31 　日
                               書  記  官  蔡  東  益